# 持股比例变动情况下少数股东权益计算问题

提问人：hdzhangc 时间：2013-02-25 19:34:08
各位同事： 大家好！ 当期持股比例增加，期末少数股东损益、少数股东权益是否都应当分段按比例计算。 比如：甲企业期初持有A公司50%股权。A公司期初所有者权益为 1000 万，1-3月实现收益 50 万，4-12月实现收益 200 万，无其他所有者权益变动事项。 3 月 31 日，甲企业增持A公司股权10%。请问： 少数股东损益计算 50 50%+200 40%=105万元，计算是否正确？ 少数股东权益计算： 1 、（1000+50+200） 40%=500 万元； 2 、 1000 50%+105=605万元。 1 与 2 那个计算方式正确？ 求高手给出答案以及讲解原因，谢谢！

回答人：chenyiwei
当控股地位未发生变化但股权比例发生相对变动时，少数股东权益按股权比例变动日为界分段计算；少数股东权益按期末股权比例计算。 但你所说的案例中期初股权比例仅为 50 ％，要关注当时是否具有实质控制权的问题。

提问人：呼叫帮助 时间：2018-05-06 15:33:40
请教一下，发生这种权益在母公司和少股东转移情况的时候，对于BS期末少数股东权益是按照报告时点的少数股比计算出来的，上例中10%；如果股东权益里只剩下未分配利润，就应该是90%。但是IS报表如果反应“期末未分配利润”的计算过程呢？变动时点上少数股东权益的变化如何体现呢？ 陈版，是否这样处理？ 借：少数股东损益 贷：少数股东权益 ， 借：盈余公积【上年子公司盈余公积*母公司比例】 盈余公积-提取本年 贷：未分配利润 。以前的沿用以前就OK 了

回答人：chenyiwei
这与子公司的盈余公积应该没有关系？

提问人：qm_saint 时间：2019-05-07 15:18:35
“少数股东权益按股权比例变动日为界分段计算” 请问此处是否应为“少数股东损益”？

回答人：chenyiwei
是。抱歉笔误，感谢指出。